---
title: "Examen Programmation Statistiques"
author: "Aurélien SINTES"
date: "2024-12-18"
output: html_document
---

```{r}
library(tidyverse)
library(ggplot2)
library(dplyr)
library(purrr)
library(data.table)
```


Écrire une fonction dans R qui lit les 60 fichiers csv avec les données de ventes
du FXD JET 100 entre 2020-01-01 et 2024-12-31. Assurez vous que cette fonction
peut être réutilisée pour lire les fichiers csv en utilisant des dates différentes que
celles spécifiées ci-dessus comme 2020-01-01 et 2022-12-31 ou similaire.

```{r}

liste <- list.files("/home/UCA/ausintes/Prog_stat2/exam_data/exam_data/")
path <- "/home/UCA/ausintes/Prog_stat2/exam_data/exam_data/"
liste <- paste0(path, liste) 

extract <- function(file) { 
dataa <- read.csv(file, sep = ",", header = TRUE,stringsAsFactors = FALSE) 
return(dataa) 
} 

donnee <- map_df(liste, extract) 

head(donnee)
view(donnee)
```


Visualiser les données de ventes avec ggplot2 et choisissez la visualisation qui
montre le mieux l’évolution des ventes entre 2020-01-01 et 2024-12-31. Cette
visualisation sera partagée avec d’autres personnes donc assurez vous de bien
communiquer ce que le graphe montre et contient directement dans le
graphique.



```{r}
donnee %>%
  mutate(date = as.Date(date)) %>%
  ggplot(aes(x = date, y = nb_de_ventes, color = nb_de_ventes)) +
  geom_line(size = 1) +
  geom_hline(yintercept = mean(donnee$nb_de_ventes, na.rm = TRUE), 
             color = "red", linetype = "solid", size = 0.5) +
  geom_smooth(method = "loess", se = FALSE, color = "black", linetype = "dotted", size = 1) +
  scale_color_gradient(low = "red", high = "green") +
  theme_minimal() +
  labs(
    x = "Date",
    y = "Ventes",
    title = "Évolution des ventes journalières (2020-2024)",
    subtitle = "Courbe colorée selon les ventes\nLigne rouge : moyenne globale\nLigne noire : tendance lissée",
    color = "Nombre de ventes"
  )
```










